Config:
  hfst:
    Gen: ../../../src/generator-dict-gt-norm.hfst
    Morph: ../../../src/analyser-dict-gt-norm.hfst
  xerox:
    Gen: ../../../src/generator-dict-gt-norm.xfst
    Morph: ../../../src/analyser-dict-gt-norm.xfst
    App: lookup

Tests:

  Verb - navaliđ: # not checked
    navaliđ+V+Inf: naṿaliđ
    navaliđ+V+Ind+Prs+Sg1: naṿalâm
    navaliđ+V+Ind+Prs+Sg2: naṿalah
    navaliđ+V+Ind+Prs+Sg3: navval
    navaliđ+V+Ind+Prs+Du1: naˊṿaleen
    navaliđ+V+Ind+Prs+Du2: navvalvettee
    navaliđ+V+Ind+Prs+Du3: naˊṿalává
    navaliđ+V+Ind+Prs+Pl1: naˊṿalep
    navaliđ+V+Ind+Prs+Pl2: navvalvetteđ
    navaliđ+V+Ind+Prs+Pl3: naˊṿaleh
    navaliđ+V+Ind+Prt+Sg1: naˊṿalim
    navaliđ+V+Ind+Prt+Sg2: naˊṿalih
    navaliđ+V+Ind+Prt+Sg3: naˊṿalij
    navaliđ+V+Ind+Prt+Du1: [naˊṿaláim, naˊṿalááim]
    navaliđ+V+Ind+Prt+Du2: [naˊṿalááid, naˊṿaláid]
    navaliđ+V+Ind+Prt+Du3: [naˊṿaláin, naˊṿalááin]
    navaliđ+V+Ind+Prt+Pl1: naˊṿalijm
    navaliđ+V+Ind+Prt+Pl2: naˊṿalijd
    navaliđ+V+Ind+Prt+Pl3: naˊṿalii
    navaliđ+V+Cond+Sg1: naˊṿaliččim
    navaliđ+V+Cond+Sg2: naˊṿaliččih
    navaliđ+V+Cond+Sg3: naˊṿaličij
    navaliđ+V+Cond+Du1: [naˊṿaliččijm, naˊṿaliččiijm]
    navaliđ+V+Cond+Du2: [naˊṿaliččijd, naˊṿaliččiijd]
    navaliđ+V+Cond+Du3: [naˊṿaliččijn, naˊṿaliččiijn]
    navaliđ+V+Cond+Pl1: naˊṿaliččijm
    navaliđ+V+Cond+Pl2: naˊṿaliččijd
    navaliđ+V+Cond+Pl3: naˊṿaliččii
    navaliđ+V+Pot+Sg1: naˊṿaližžeem
    navaliđ+V+Pot+Sg2: naˊṿaližžeeh
    navaliđ+V+Pot+Sg3: naˊṿališ
    navaliđ+V+Pot+Du1: naˊṿaližžeen
    navaliđ+V+Pot+Du2: naˊṿališvettee
    navaliđ+V+Pot+Du3: naˊṿaližává
    navaliđ+V+Pot+Pl1: naˊṿaližžep
    navaliđ+V+Pot+Pl2: naˊṿališvetted
    navaliđ+V+Pot+Pl3: naˊṿaližeh
    navaliđ+V+PrsPrc: naṿalee
    navaliđ+V+PrfPrc: naṿalim
    navaliđ+V+Actio: naṿalim
    navaliđ+V+Actio+Ess: naṿalimin
    navaliđ+V+Actio+Loc: naṿalimist
    navaliđ+V+Ger: naṿalidijn
    navaliđ+V+VAbess: [naṿalihennáá, naṿalihinnáá, naṿalihánnáá]

  Verb - putásmiđ: # not checked
    putásmiđ+V+Inf: putásmiđ
    putásmiđ+V+Ind+Prs+Sg1: puˊtásmâm
    putásmiđ+V+Ind+Prs+Sg2: puˊtásmah
    putásmiđ+V+Ind+Prs+Sg3: puˊtásm
    putásmiđ+V+Ind+Prs+Du1: puˊtásmeen
    putásmiđ+V+Ind+Prs+Du2: puttásmvettee
    putásmiđ+V+Ind+Prs+Du3: puˊtásmává
    putásmiđ+V+Ind+Prs+Pl1: puˊtásmep
    putásmiđ+V+Ind+Prs+Pl2: puˊtásmvetteđ
    putásmiđ+V+Ind+Prs+Pl3: puˊtásmeh
    putásmiđ+V+Ind+Prt+Sg1: puˊtásmim
    putásmiđ+V+Ind+Prt+Sg2: puˊtásmih
    putásmiđ+V+Ind+Prt+Sg3: puˊtásmij
    putásmiđ+V+Ind+Prt+Du1: [puˊtásmáim, puˊtásmááim]
    putásmiđ+V+Ind+Prt+Du2: [puˊtásmááid, puˊtásmáid]
    putásmiđ+V+Ind+Prt+Du3: [puˊtásmáin, puˊtásmááin]
    putásmiđ+V+Ind+Prt+Pl1: puˊtásmijm
    putásmiđ+V+Ind+Prt+Pl2: puˊtásmijd
    putásmiđ+V+Ind+Prt+Pl3: puˊtásmii
    putásmiđ+V+Cond+Sg1: puˊtásmiččim
    putásmiđ+V+Cond+Sg2: puˊtásmiččih
    putásmiđ+V+Cond+Sg3: puˊtásmičij
    putásmiđ+V+Cond+Du1: [puˊtásmiččijm, puˊtásmiččiijm]
    putásmiđ+V+Cond+Du2: [puˊtásmiččijd, puˊtásmiččiijd]
    putásmiđ+V+Cond+Du3: [puˊtásmiččijn, puˊtásmiččiijn]
    putásmiđ+V+Cond+Pl1: puˊtásmiččijm
    putásmiđ+V+Cond+Pl2: puˊtásmiččijd
    putásmiđ+V+Cond+Pl3: puˊtásmiččii
    putásmiđ+V+Pot+Sg1: putásmižžeem
    putásmiđ+V+Pot+Sg2: putásmižžeeh
    putásmiđ+V+Pot+Sg3: putásmiš
    putásmiđ+V+Pot+Du1: putásmižžeen
    putásmiđ+V+Pot+Du2: putásmišvettee
    putásmiđ+V+Pot+Du3: putásmižává
    putásmiđ+V+Pot+Pl1: putásmižžep
    putásmiđ+V+Pot+Pl2: putásmišvetted
    putásmiđ+V+Pot+Pl3: putásmižeh
    putásmiđ+V+PrsPrc: putásmiee
    putásmiđ+V+PrfPrc: putásmim
    putásmiđ+V+Actio: putásmim
    putásmiđ+V+Actio+Ess: putásmimin
    putásmiđ+V+Actio+Loc: putásmimist
    putásmiđ+V+Ger: putásmidijn
    putásmiđ+V+VAbess: [putásmihennáá, putásmihinnáá, putásmihánnáá]


  Verb - lasettiđ: # not checked
    lasettiđ+V+Inf: lasettiđ
    lasettiđ+V+Ind+Prs+Sg1: lasˊettâm
    lasettiđ+V+Ind+Prs+Sg2: lasˊettah
    lasettiđ+V+Ind+Prs+Sg3: lasˊett
    lasettiđ+V+Ind+Prs+Du1: lasˊetteen
    lasettiđ+V+Ind+Prs+Du2: lassettvettee
    lasettiđ+V+Ind+Prs+Du3: lasˊettává
    lasettiđ+V+Ind+Prs+Pl1: lasˊettep
    lasettiđ+V+Ind+Prs+Pl2: lassettvetteđ
    lasettiđ+V+Ind+Prs+Pl3: lasˊetteh
    lasettiđ+V+Ind+Prt+Sg1: lasˊettim
    lasettiđ+V+Ind+Prt+Sg2: lasˊettih
    lasettiđ+V+Ind+Prt+Sg3: lasˊettij
    lasettiđ+V+Ind+Prt+Du1: [lasˊettáim, lasˊettááim]
    lasettiđ+V+Ind+Prt+Du2: [lasˊettááid, lasˊettáid]
    lasettiđ+V+Ind+Prt+Du3: [lasˊettáin, lasˊettááin]
    lasettiđ+V+Ind+Prt+Pl1: lasˊettijm
    lasettiđ+V+Ind+Prt+Pl2: lasˊettijd
    lasettiđ+V+Ind+Prt+Pl3: lasˊettii
    lasettiđ+V+Cond+Sg1: laˊsettiččim
    lasettiđ+V+Cond+Sg2: laˊsettiččih
    lasettiđ+V+Cond+Sg3: laˊsettičij
    lasettiđ+V+Cond+Du1: [laˊsettiččijm, laˊsettiččiijm]
    lasettiđ+V+Cond+Du2: [laˊsettiččijd, laˊsettiččiijd]
    lasettiđ+V+Cond+Du3: [laˊsettiččijn, laˊsettiččiijn]
    lasettiđ+V+Cond+Pl1: laˊsettiččijm
    lasettiđ+V+Cond+Pl2: laˊsettiččijd
    lasettiđ+V+Cond+Pl3: laˊsettiččii
    lasettiđ+V+Pot+Sg1: lasettižžeem
    lasettiđ+V+Pot+Sg2: lasettižžeeh
    lasettiđ+V+Pot+Sg3: lasettiš
    lasettiđ+V+Pot+Du1: lasettižžeen
    lasettiđ+V+Pot+Du2: lasettišvettee
    lasettiđ+V+Pot+Du3: lasettižává
    lasettiđ+V+Pot+Pl1: lasettižžep
    lasettiđ+V+Pot+Pl2: lasettišvetted
    lasettiđ+V+Pot+Pl3: lasettižeh
    lasettiđ+V+PrsPrc: lasettiee
    lasettiđ+V+PrfPrc: lasettim
    lasettiđ+V+Actio: lasettim
    lasettiđ+V+Actio+Ess: lasettimin
    lasettiđ+V+Actio+Loc: lasettimist
    lasettiđ+V+Ger: lasettidijn
    lasettiđ+V+VAbess: [lasettihennáá, lasettihinnáá, lasettihánnáá]
